# 各位大虾，是不是关联交易

提问人：liubin988513 时间：2013-09-06 18:28:41
实物煤的流转不涉及c，煤的实物控制在a.如果c取得的煤是必须以加 1 元卖给b，不能自己主张对外出售，我理解c充当一个代理人职位，b销售给c的存货不满足收入确认条件，仍体现为存货。支付的 1 元一吨费用按照c开票给a后确认管理费用。

回答人：chenyiwei
基本赞同此观点。如果“B公司销售煤给C公司，合同发票齐全，C再转手给A公司，价格每吨加 1 元”这一交易安排的目的就是为了满足资质方面的合规性要求，为了这一目的而同时谈判确定了两个互为前提和条件的交易步骤，C在这一过程中并未承担一般存货风险，也不具有对标的存货的控制权，则应当将两个步骤看作一揽子交易，将B对C的销售和C从A的采购予以抵销，在合并报表层面存货价值保持不变，所支付的加价款确认为合并报表层面的管理费用。

提问人：xingcpasz 时间：2013-09-06 22:55:59
b开给c，c开给A的都是增值税专用发票，有影响吗？

回答人：chenyiwei
法律形式问题不影响报表编制和会计处理。

提问人：hunaipeng 时间：2013-09-07 00:20:36
不明白： 1 、采矿证下发给C公司，B 没有采矿证，那么应该是C采矿销售给B，为什么是没有采矿证的B销售给有采矿证的C呢？

回答人：chenyiwei
估计C是作为采矿权证持有人收购其他单位开采的未税矿产品，只有经过C“过手”之后这些矿产品才能具有合法身份进入流通。